【裁判字號】    91,易,4313
【裁判日期】    920616
【裁判案由】    竊盜
【裁判全文】
臺灣高雄地方法院刑事判決                        九十一年度易字第四三一三號
    公  訴  人  臺灣高雄地方法院檢察署檢察官
    被      告  丁○○
右列被告因竊盜案件，經檢察官提起公訴（九十一年度偵字第一０六三號）及移
辦（臺灣桃園地方法院檢察署九十二年度偵緝字第一一號），本院判決如左：
    主  文
丁○○連續竊盜，處有期徒刑伍月，如易科罰金，以佰元折算壹日。
    事  實
一、丁○○基於意圖為自己不法所有之概括犯意，連續於下列時、地竊取他人財物：
(一)於民國九十一年四月三日六時三十分許，在其位於高雄市前鎮區○○○路二五０
    號五樓之公司宿舍，見其同事乙○○之房間未上鎖，即入內竊取乙○○女友丙○○置放於皮包內之新臺幣（下同）二萬八千元及ＧＩＹＡ牌Ｅ三二０型號（內有
    0000000000號ＳＩＭ卡一枚）手機一支，得手後隨即搬離該處，下落
    不明，嗣於同日九時許，為丙○○發現上開現金及手機失竊，始報警循線查獲。
(二)於九十一年五月間某日起，借住在友人賴華信位於桃園縣大園鄉○○村○○路二
    二巷一弄五號租賃處，復承前揭犯意，於同年六月初某日，在上開地點竊取賴華
    信之室友甲○○所有之金戒指一枚及硬幣二百餘元，嗣同年六月間某日為甲○○
    察覺有異，經丁○○坦承不諱，始得知上情。
二、案經高雄市政府警察局前鎮分局報告臺灣高雄地方法院檢察署檢察官偵查起訴及
    桃園縣警察局大園分局報告臺灣桃園地方法院檢察署檢察官移送併辦。
    理  由
一、訊據被告丁○○固坦承確有於右揭時、地竊取被害人丙○○、甲○○之財物，惟
    辯稱其僅在乙○○房間內拿走一千元及手機云云。經查，右揭犯罪事實，業據被
    害人丙○○、甲○○分別於警訊及本院調查中指訴綦詳，復有證人乙○○、哈文
    洲於偵查中證述明確，又被告於偵查中曾主動傳真內容為「本人丁○○願從中華
    民國九十年十一月起以每個月支付六千元賠償志明先生（即證人乙○○），為數
    共三萬五千元整，賠償期限半年，到九十一年五月底前按月賠償，以直接匯入帳
    戶之方式」之字條一紙予檢察官，設若被告確僅竊取被害人丙○○現金一千元及
    手機，豈有主動表示願賠償三萬五千元之可能，是被告所辯顯係避重就輕之詞，
    不足採信，本件事證明確，被告犯行堪以認定。
二、核被告丁○○所為，係犯刑法第三百二十條第一項之竊盜罪。其前後二次犯行，
    均時間緊接，手法相同，觸犯構成要件同一之罪名，顯係基於概括犯意反覆為之
    ，應依連續犯之規定論以一罪，並加重其刑。爰審酌被告正值青年，不知努力進
    取，竟圖不勞而獲竊取他人財物，犯後復避重就輕，未見悔改之意，惟所竊財物
    價值非鉅等一切情狀，酌情量處如主文所示之刑，並諭知易科罰金之折算標準。
三、移送併辦部分（臺灣桃園地方法院檢察署九十二年度偵緝字第一一號）雖未經起
    訴，惟與已起訴之部分有連續犯之裁判上一罪關係，業如前述，本院自應併予審
    理，附此敘明。
據上論斷，應依刑事訴訟法第二百九十九條第一項前段，刑法第五十六條、第三百二
十條第一項、第四十一條第一項，罰金罰鍰提高標準條例第一條前段、第二條，判決
如主文。
中      華      民      國      九十二      年      六    月    十六    日
                                        臺灣高雄地方法院刑事第一庭
                                            審判長法  官  林  水  城
                              法  官  盧  怡  秀
                                                  法  官  謝  雨  真
右正本證明與原本無異。
如不服本判決，應於判決送達後十日內，向本院提出上訴狀。
                                                  書記官  陳  威  志
中    華    民    國      九十二      年      六      月      十七      日
附錄本判決論罪之法條：
刑法第三百二十條第一項
意圖為自己不法之所有或第三人不法之所有，而竊取他人之動產者，為竊盜罪，
處五年以下有期徒刑、拘役或五百元以下罰金。


司法院資訊處製作；財團法人民間司法改革基金會備份。
